【裁判字號】    90,上訴,1593
【裁判日期】    901130
【裁判案由】    違反毒品危害防制條例等
【裁判全文】
台灣高等法院高雄分院刑事判決              九十年度上訴字第一五九三號
    上  訴  人  台灣高雄地方法院檢察署檢察官
    被      告  甲○○
    指定辯護人  本院公設辯護人  李佩娟
右上訴人因被告毒品危害防制條例案件，不服臺灣高雄地方法院八十八年度訴字第一
三四五號中華民國九十年一月十九日第一審判決（起訴案號：台灣高雄地方法院檢察
署八十七年度偵字第二二五四０號、八十八年度偵緝字第九七二號），提起上訴，本
院判決如左：
      主  文
原判決關於販賣第二級毒品部分撤銷。
甲○○連續販賣第二級毒品，累犯，處有期徒刑柒年陸月，褫奪公權伍年。
第二級毒品安非他命五小包（驗前毛重二點九五公克，驗後毛重二點八五公克）沒收
銷燬。0000000000號行動電話一具沒收。販賣第二級毒品所得新台幣壹萬
參仟伍佰元，應予沒收，如全部或一部不能沒收時，以其財產抵償之。
      事  實
一、甲○○於民國八十三年間因違反麻醉藥品管理條例案件，經臺灣高雄地方法院判
    處有期徒刑三年六月，於八十三年五月十五日判決確定，八十四年十月間假釋出
    獄，八十六年五月二十一日刑期期滿，未經撤銷假釋，視為執行完畢，猶不知悔
    改，復基於意圖販賣第二級毒品安非他命營利之概括犯意，於附表所示時、地，
    以其自備之0000000000號行動電話為聯絡工具，先與買主約好交貨地
    點，多次以如附表販賣情形欄所示價格（新台幣，下同），連續販賣安非他命予
    黃慧璋、薛政宏及陳儷月等人牟利，所得共計一萬三千五百元。嗣於八十七年九
    月廿五日上午九時五十分許，黃慧璋為警在高雄縣仁武鄉○○村○○街一０二巷
    二號二樓查獲，並供出毒品來源為甲○○所售予，警方而於當日上午十一時三十
    分許，在高雄市○○○路三十五巷四十三號處查獲甲○○，當場並扣得毒品安非
    他命五小包（驗前毛重二點九五公克，驗後毛重二點八五公克）及上開0000
    000000號行動電話一具。
二、案經高雄市政府警察局移送台灣高雄地方法院檢察署檢察官偵查起訴。
      理  由
一、訊據上訴人即被告甲○○固供承前述扣案行動電話一具為其所有一節，然否認有
    何前揭販賣第二級毒品安非他命犯行，辯稱伊無販毒行為，扣案物品係供己吸食
    所用，與販賣無關；證人陳儷月是伊朋友，當天因為她剛好經過我家，就去找伊
    ，伊不在家，他就在家坐，後來警察來，就先查他，然後在伊家等伊回來，他所
    說的行動電話號碼係伊與他互相聯絡之用；證人薛政宏家開海產店，伊從馬祖退
    伍帶酒回來，他要向伊買酒，伊根本沒有賣安非他命給他，警察還打薛政宏，薛
    政宏也有告警察；證人黃慧璋是朋友帶來認識的，但伊和他不熟，沒有販賣安非
    他命給他，他也遭警員刑求，上述證人後來都有說伊沒有賣安非他命給他們云云
    。惟查：
  (一)證人黃慧璋於八十七年九月二十伍日警訊時供述「我共向甲○○購買安非他命三
    次，第一次是八十七年九月十日晚上二十一時，第二次是八十七年九月十七日晚
    上約二十、二十一時，第三次於八十七年九月二十二日晚上二十、二十一時許，
    交易地點均在本市鼓山區哨船頭附近，每次交易金額均是三千元之代價」等語（
    見原審卷第九七頁），核與證人即警員陳壽烈、陳志清於原審所證「我們監聽黃
    慧璋電話，查出黃慧璋有販毒嫌疑，才向檢察官申請搜索票前往逮捕」；「我們
    先在仁武查獲黃慧璋，黃慧璋表示甲○○供給他，還有一個綽號大姊之人供給」
    （見原審卷第七七、九十頁）等情相符。另證人陳儷月於八十七年九月二十五日
    警訊時亦供述「我除向黃慧璋購買安非他命外，於八十七年九月二十三日十六時
    許在甲○○住處向其購買五百元安非他命，我都是打0000000000號行
    動電話和甲○○買安非他命」等語（見原審卷第一００頁）。雖證人黃慧璋、陳
    儷月嗣於偵查及原審時均翻異前詞（見第二二五四０號偵卷第十頁及原審卷第三
    一頁），否認渠等未向被告購買安非他命及黃慧璋遭警刑求云云，然證人黃慧璋
    、陳儷月均有施用安非他命之舉，亦據渠等於警訊陳明在卷，復有證人之尿液檢
    驗成績書二紙、原審八十七年度毒聲字第三一七０號觀察勒戒裁定、本院八十七
    年度毒抗字第二七六號刑事裁定、八十七年度偵字第二二五九三號不起訴處分書
    一份附卷可稽（見本院卷第五三至六十頁），可徵證人黃慧璋、陳儷月確有向被
    告購買安非他命第二級毒品施用之事實。再參以證人陳儷月係於被告住處為警查
    獲，證人陳儷月既有施用安非他命惡習，理應知悉販賣安非他命係屬重罪，如非
    被告真有販賣之舉，證人陳儷月豈有僅因為獲減刑寬典，而故為誣指被告涉犯販
    賣重責，此一事實認定亦不違反一般人所認知之社會經驗法則，則證人陳儷月前
    開警訊陳述，自足採為本件對被告認論罪科刑之基礎，另警方確依證人黃慧璋之
    上開供述，而於前揭時地查獲被告持有五小包安非他命之情，且證人陳志清警員
    亦於原審證稱「沒有對黃慧璋刑求」一節（見原審卷第八九頁反面），是證人黃
    慧璋、陳儷月嗣後異於警訊之證詞，顯為被告脫罪卸責之詞，不足採信。
  (二)證人薛政宏於八十七年九月二十五日警訊時供述「我共向甲○○購買二次安非他
    命，第一次是八十七年九月十一日十九時許在旗津區二十五淑女公墓前以二千元
    之代價購買二小包安非他命，第二次於八十七年九月十八日十四時許在旗津區渡
    船口以二千元購買二小包安非他命等語（見原審卷第一０一頁反面），嗣於偵查
    中亦供稱「我曾向他（甲○○）買二次，一次一、二千元，在旗津馬路旁，一次
    在公墓，一次在渡船口，九月二十五日是打行動電話要約買安非他命」等語（見
    第二二五四０號偵卷第十五頁），核與證人即警員馬文樹於原審所證「在偵訊甲
    ○○時有一通電話，我們同事接到，沒給甲○○聽，對方說要買酒，但沒有說什
    麼酒，我同事就約對方到七賢路與中華路交叉口，我們認為可能要買毒品，就去
    抓，薛政宏承認要買毒品等語（見原審卷第二三七頁），參以證人薛政宏於偵查
    中係由律師陪同出庭應訊，且應訊時並非羈押中，則其自由陳述再次指證被告販
    賣安非他命等情，亦與其於警訊所陳各節相符，且證人陳志清警員亦於原審證稱
    「沒有對薛政宏刑求」一節（見原審卷第八九頁反面），則被告所辯證人薛政宏
    係遭警刑求，始指證伊販賣云云，自非事實，足徵證人薛政宏上開指證情節應非
    子虛。是證人薛政宏於原審翻異前詞，並稱「我並無向甲○○買過安非他命，我
    在檢察官前稱甲○○賣給我，是避免節外生枝，趕快要去勒戒」（見原審卷第頁
    ）（本院八十八年八月十八日筆錄）云云，顯屬事後迴護被告之詞，不足採為有
    利於被告之證據認定。此外證人薛政宏確有施用安非他命之舉，亦據其於警訊陳
    明在卷，復有證人之尿液檢驗成績書一紙、原審八十七年度毒聲字第三二七一號
    觀察勒戒裁定、本院八十八年度毒抗字第一二號刑事裁定、八十七年度偵字第二
    三七二五號不起訴處分書一份附卷可稽（見本院卷第四一至四六頁），可徵證人
    薛政宏確有向被告購買安非他命第二級毒品施用之事實。
  (三)被告於到案後雖始終否認有何販賣安非他命之舉，而於警訊、偵查中均供稱「扣
    案安非他命係向阿賢所買」云云（見原審卷第九五頁及偵緝卷第八頁），然被告
    嗣於本件偵審程序中，始終未能提出「阿賢」之真實姓名、住所等資料以供查證
    ，而扣案安非他命又屬業經分裝完成之小包裝，數量亦非一、二小包之數，參酌
    上述證人指證情節，復有被告所有供以聯絡買者所用之0000000000號
    行動電話一具扣案可稽，被告所辯供己吸食所用云云，顯與事實不符，足認扣案
    之安非他命五小包確係被告用以販賣所用之物。此外扣案之安非他命五小包，經
    偵查及原審二次送檢驗結果，驗前毛重二點九五公克，驗後毛重二點八五公克，
    均判定甲基安非他命陽性，此有高雄醫學大學附設中和紀念醫院八十八年四月二
    十日及八十九年十月二十四日出具之檢驗報告單二紙在卷可參（見偵緝卷第六頁
    反面、原審卷第二０八頁）。
  (四)安非他命係第二級毒品物稀價昂，且政府早已禁令嚴加取締，苟無利可圖，衡情
    被告應無甘冒被取締判處重刑之危險，從事該毒品之買賣，是被告向其他大盤毒
    販所販入安非他命之價格，必較其轉售予證人黃慧璋、陳儷月、薛政宏之價格為
    低，而有從中賺取買賣差價，被告販賣安非他命牟利之意圖，應屬明確。
  (五)本件偵查中之通訊監察書及譯文表，有關偉仔（即黃慧璋）與阿裕（即甲○○）
    之對話，僅有：
     Ａ（偉仔）打給Ｂ（阿裕）            Ａ（偉仔）打給Ｂ（阿裕）
       Ｂ：喂                               Ｂ：喂
       Ａ：你那邊怎樣了？                   Ａ：阿裕，你要去光華釣魚
       Ｂ：我要坐船過去了他已經打給我二通。 Ｂ：對，我要帶朋友去釣魚一小時
       Ａ：我吃完麵就過去了我們還有後事做。     ，待會先替我定一張票。
       Ｂ：好，半小時，我跟他講準備好東西。 Ａ：你要幾節？
       Ａ：我知道，快一點。                 Ｂ：好、等你。
    除此之外，監聽內容多係「偉仔」與「小月」、「榮男」、「永豐」、「弟仔」
    、「彬仔」等不詳姓名之人連絡等情（見搜索監聽卷第四至十頁），由上開監聽
    過程，警方自始固無鎖定被告有何販毒事證，及得以監聽譯文中之「釣魚」據以
    認定係被告販毒之暗語各節，然被告確有販賣安非他命予證人黃慧璋、陳儷月、
    薛政宏之事實，已如前述，則此等監聽紀錄雖乏具體事證可認與被告販賣安非他
    命有關，但亦難遽以推論被告即無販賣安非他命毒品之舉，則上述監聽紀錄自難
    採為有利被告之證據認定。
  (六)綜上所述，被告所辯上情，均屬卸責之詞，不足採信，本件被告販賣安非他命毒
    品犯行，事證明確，堪以認定。
二、查安非他命係屬第二級毒品，毒品危害防制條例第二條第二項第一款定有明文。
    核被告所為，係犯同條例第四條第二項販賣第二級毒品罪。被告多次犯行，時間
    緊接，手法相同，顯係基於概括犯意，又所犯構成要件相同之罪，應論以連續犯
    並加重其刑（本罪法定本刑無期徒刑部分，依法不得加重）。被告先後持有第二
    級毒品安非他命，嗣均進而販賣之，持有之低度行為應為販賣之高度行為所吸收
    ，不另論罪。查被告曾於八十三年間因違反麻醉藥品管理條例案件，經臺灣高雄
    地方法院判處有期徒刑三年六月，於八十三年五月十五日判決確定，八十四年十
    月間假釋出獄，八十六年五月二十一日刑期期滿，未經撤銷假釋，視為執行完畢
    ，有臺灣高等法院被告全國前案紀錄表一份在卷可參（見本院卷第三一頁），其
    於五年以內再犯本件有期徒刑以上之罪，應論以累犯並加重其刑（本罪法定本刑
    無期徒刑部分，依法不得加重）。並依法遞加重之。
三、原審未予詳察，遽為被告無罪之諭知，顯有未洽，公訴人上訴意旨指摘原判決諭
    知無罪為不當，請求撤銷改判，為有理由，應由本院予以撤銷改判。爰審酌被告
    販賣第二級毒品為圖一己私利，危害他人身心健康，所犯情節不輕，考量被告販
    毒之次數及所得，犯後猶飾詞圖卸等一切情狀，量處如主文第二項所示之刑。再
    依被告所犯本罪之性質，認有褫奪公權之必要，併宣告褫奪公權五年。又扣案之
    安非他命五小包（驗前毛重二點九五公克，驗後毛重二點九０公克），屬第二級
    毒品，應依同條例第十八條第一項規定宣告沒收銷燬。扣案之00000000
    00號行動電話一具，係屬被告所有，且供其販賣第二級毒品所用之物，應依同
    條例第十九條第一項規定宣告沒收。另被告販賣第二級毒品所得一萬三千五百元
    ，係屬販賣第二級毒品所得之財物，亦應依同條例第十九條第一項規定宣告沒收
    ，如全部或一部不能沒收時，以其財產抵償之。
據上論斷，應依刑事訴訟法第三百六十九條第一項前段、第三百六十四條、第二百九
十九條第一項前段，毒品危害防制條例第四條第二項、第十八條第一項、第十九條第
一項，刑法第十一條前段、第五十六條、第四十七條、第三十七條第二項，判決如主
文。
本案經檢察官張其主到庭執行職務。
中        華        民        國      九十    年    十一  月    三十    日
                              臺灣高等法院高雄分院刑事第六庭
                                  審判長法官  王憲義
                                        法官  謝靜雯
                                        法官  張意聰
右正本證明與原本無異。
如不服本判決，應於判決送達後十日內向本院提出上訴狀，其未述理由者並應於提
出上訴狀後十日內向本院補提理由書（應附繕本)。
                                      書記官  王婉蓉
中        華        民        國      九十    年    十二  月    四      日
附表：
┌──┬────────┬──────┬───┬────────────┐
│編號│時間（民國）    │交易地點    │購毒者│販賣情形                │
├──┼────────┼──────┼───┼────────────┤
│一  │八十七年九月十日│高雄市鼓山區│黃慧璋│交易金額為三千元。      │
│    │二十至二十一時許│哨船頭附近  │      │                        │
├──┼────────┼──────┼───┼────────────┤
│二  │八十七年九月十一│同市旗津區二│薛政宏│以二千元之代價購買二小包│
│    │日十九時許      │五淑女公墓前│      │安非他命（每小包一千元）│
├──┼────────┼──────┼───┼────────────┤
│三  │八十七年九月十七│同市鼓山區  │黃慧璋│交易金額為三千元。      │
│    │日二十至二十一時│哨船頭附近  │      │                        │
│    │許              │            │      │                        │
├──┼────────┼──────┼───┼────────────┤
│四  │八十七年九月十八│同市旗津區  │薛政宏│以二千元購買二小包安非他│
│    │日十四時許      │渡船口      │      │命（每小包一千元）。    │
├──┼────────┼──────┼───┼────────────┤
│五  │八十七年九月二十│同市鼓山區  │黃慧璋│交易金額為三千元。      │
│    │二日二十至二十一│哨船頭附近  │      │                        │
│    │時許            │            │      │                        │
├──┼────────┼──────┼───┼────────────┤
│六  │八十七年九月二十│同市旗津區中│陳儷月│打0000000000行│
│    │三日十六時許    │洲三路三五巷│      │動電話聯絡約定購買五百元│
│    │                │四三號住處  │      │之安非他命。            │
└──┴────────┴──────┴───┴────────────┘
附錄：本判決論罪科刑法條：
毒品危害防制條例第四條第二項
製造、運輸、販賣第二級毒品者，處無期徒刑或七年以上有期徒刑，得併科新台幣七
百萬元以下罰金。
                                                                  Ａ


司法院資訊處製作；財團法人民間司法改革基金會備份。
